【裁判字號】    90,交聲,233
【裁判日期】    900827
【裁判案由】    聲明異議
【裁判全文】
臺灣臺中地方法院交通事件事裁定                    九十年度交聲字第二三三號
    原處分機關  交通部公路局台中區監理所
    異 議人 即
    受 處分 人  甲○○
右列受處分人因違反道路交通管理處罰條例案件，對於交通部公路局台中區監理所中
華民國九十年七月十九日所為行駛路肩違規行為之處分（中監違字第裁六０─Ｚ00
000000號裁決書），聲明異議，本院裁定如左：
        主  文
異議駁回。
        理  由
一、按汽車行駛高速公路時，不得在路肩上行駛，或利用路肩超越前車或倒車，亦不
    得在加速車道、減速車道或單車道之匝道上超越前車或倒車，高速公路交通管制
    規則第九條第一項第二款、第三款分別定有明文。次按汽車行駛於高速公路，而
    不遵管制之規定者，處汽車駕駛人新台幣 (下同)三千元以上六千元以下罰鍰；
    又汽車駕駛人違反上開規定者，除依原條款處罰鍰外，並記違規點數一點，亦分
    別為道路交通管理處罰條例第三十三條第一項、第六十三條第一項第一款所明定
    。
二、本件聲明異議意旨略以：受處分人即異議人甲○○在舉發當時，係依序停車等侯
    紅燈下西螺交流道，並於綠燈後依序駛離，並未在匝道違規超車，爰就原裁決所
    為行駛路肩違規行為之處分聲明異議 (至於持逾期駕駛執照駕車部分，未據異議
    ，業經確定)云云。
三、本院查：受處分人對於在九十年六月七日中午十二時四十九分許，駕駛車牌號碼
    ＮＤ─二一三八號自小客車，於國道一號高速公路西螺交流道下高速公路之事實
    實並不爭執，並經證人即舉發警員陳焜豐於本院九十年八月二十二日訊問時結證
    屬實；又證人陳焜豐於本院同日訊問時證稱：「 (問：異議人違規情形如何？)
    當時我們是在西螺交流道下交流道口與省道台一線交叉路口，將警車停在台一線
    上，我們有另外一位同事站在外面，我坐在車內的乘客座上，異議人違規的時候
    我有看到，當時下匝道口的號誌燈是紅燈，異議人的車子前面有二台車在等紅燈
    ，異議人沒有在後方等紅燈，就往右側匝道路肩超越前車，和第一部車平行，一
    起在那邊等紅燈，大約等了一分鐘變成綠燈才再往前開，我們就將他攔查，我看
    得很清楚」等語，而證人陳焜豐係執勤警員，其立場客觀中立，且其與受處分人
    素不相識，亦無宿怨，苟受處分人無該等違規情事，舉發員警當無設詞攀誣之理
    ，其所為之證言，應屬真實可信，是受處分人駕駛其所有之前開自用小客車，於
    上開時地違規行駛路肩超越前車之事實，已甚明確，受處分人所辯，洵無足採。
    從而，受處分人既有前揭違規行為，原處分機關據以援引上開規定，就受處分行
    駛路肩之違規行為裁處受處分人罰鍰，並記違規點數一點，並無不當，本件異議
    為無理由，應予駁回。
四、受處分人就前開裁決書所為持逾期駕駛執照駕車部分之處分，並未異議，該部分
    業已確定，附此敘明。
據上論斷，應依道路交通管理處罰條例第八十七條第二項、道路交通案件處理辦法第
十九條，裁定如主文。
中      華      民      國      九十      年      八      月    二十七  日
                                        臺灣臺中地方法院交通法庭
                                            法  官  劉長宜
右正本證明與原本無異。
如不服本裁定應於送達後五日內向本院提出抗告狀。
                                            書記官
中      華       民      國     九十      年      八      月    三十    日


司法院資訊處製作；財團法人民間司法改革基金會備份。
